【裁判字號】    95,交簡上,23
【裁判日期】    950707
【裁判案由】    過失傷害
【裁判全文】
臺灣雲林地方法院刑事判決            95年度交簡上字第23號
上  訴  人
即  被  告  乙○○
上列被告因過失傷害案件，不服本院斗六簡易庭95年度六交簡字
第64號中華民國95年3 月22日刑事簡易判決（聲請案號：台灣雲
林地方法院檢察署95年度調偵字第8 號），提起上訴，本院管轄
之第二審合議庭判決如下：
    主  文
原判決撤銷。
乙○○因過失傷害人，處拘役伍拾日，如易科罰金，以佰元折
算壹日。緩刑貳年。
    事  實
一、乙○○於民國94年8 月6 日上午6 時許，駕駛車牌號碼SF-1
    735 號自用小客貨車，從雲林縣古坑鄉東和出發，沿縣道14
    9 甲線由北向南行駛，欲返回同鄉荷苞村家中，行經雲林縣
    古坑鄉荷苞村荷苞68之3 號前交岔路口，竟疏未注意車前狀
    況，並隨時採取必要之安全措施，行經閃光號誌路口應減速
    接近，注意安全，小心通過，且當時天氣為陰天，光線為晨
    光，道路濕潤，視距內有建築物，然路面無缺陷，路口之閃
    光黃燈運作正常，並有魚眼鏡輔助視線，核無不能注意之情
    形，竟疏未注意，貿然駛入該路口，致其車輛左前方保險桿
    及加裝鐵架撞及行經該路口，由西往東行駛，由丙○○所騎
    乘之車牌號碼NUQ-810 號輕型機車左側後輪，造成丙○○人
    車倒地，並受有右手遠端橈骨粉碎性、開放性骨折、右手肘
    挫傷、左腳踝骨折等傷。
二、案經丙○○訴由雲林縣警察局斗南分局報告臺灣雲林地方法
    院檢察署檢察官偵查後聲請簡易判決處刑。
    理  由
一、訊據被告乙○○對於上揭事實坦承不諱，核與告訴人丙○○
    於警詢及檢察官訊問時指訴情節相符，並有道路交通事故現
    場圖、交通事故調查報告表(一)、現場照片8 張及診斷證明書
    1 紙附卷可資佐證。按行車應注意車前狀況，並隨時採取必
    要之安全措施；行經閃光號誌路口應減速接近，注意安全，
    小心通過，道路交通安全規則處罰條例第94條第3 項、道路
    交通管理處罰條例第60條第2 項第3 款及道路交通標誌標線
    號誌設置規則第211 條第1 項第1 款分別定有明文，被告領
    有合格駕駛執照，對於上開規定自應知之甚詳，又本件案發
    當時天氣雖為陰天，光線為晨光，道路濕潤，視距內有建築
    物，然該路口之閃光黃燈動作正常，路面無缺陷，路口並有
    魚眼鏡輔助用路者觀察兩側來車動向，核無不能注意之情形
    ，竟疏未注意，並採取必要之安全措施，減速接近該路口，
    反而貿然駛入該路口，造成其車輛左前方保險桿及加裝鐵架
    撞及告訴人機車左側後車輪，其駕駛行為顯有過失。被告上
    開過失行為與告訴人丙○○所受傷害間，具有相當因果關係
    。綜上，被告過失傷害犯行，事證明確，堪以認定。
二、核被告所為，係犯刑法第284 條第1 項前段過失傷害罪。又
    被告於犯罪時之刑法第41條第1 項前段規定：「犯最重本刑
    為5 年以下有期徒刑以下之刑之罪，而受6 個月以下有期徒
    刑或拘役之宣告，因身體、教育、職業、家庭之關係或其他
    正當事由，執行顯有困難者，得以1 元以上3 元以下折算一
    日，易科罰金。」，又被告行為時之易科罰金折算標準，修
    正前罰金罰鍰提高標準條例第2 條前段（現已刪除）規定，
    就其原定數額提高為100 倍折算1 日，則本件受刑人行為時
    之易科罰金折算標準，應以銀元300 元折算1 日，經折算為
    新臺幣後，應以新臺幣900 元折算為1 日。惟95年7 月1日
    修正公布施行之刑法第41條第1 項前段則規定：「犯最重本
    刑為五年以下有期徒刑以下之刑之罪，而受六個月以下有期
    徒刑或拘役之宣告者，得以新臺幣一千元、二千元或三千元
    折算一日，易科罰金。」比較修正前後之易科罰金折算標準
    ，以95年7 月1 日修正公布施行前之規定，較有利於被告，
    則此部分本院依刑法第2 條第1 項前段，適用修正前刑法第
    41條第1 項前段規定，併定其折算標準。
三、原審以被告罪證明確，因予論罪科刑，固非無見。惟查刑法
    第41條第1 項前段既已修正，原審未及敘述被告犯罪後法律
    已有變更，而漏未比較新舊法，判決顯有疏漏。上訴意旨，
    並未指摘及此，惟原判決此之部分既有可議，即屬無可維持
    ，自應由本院將原判決撤銷改判。爰審酌被告駕車行經肇事
    交岔路口，疏未注意，撞及告訴人丙○○所駕駛之輕型機車
    ，造成告訴人丙○○受傷，及犯後與告訴人丙○○達成調解
    ，並已支付全部款項完畢，有本院95年度六簡調字第58號調
    解筆錄及雲林縣古坑鄉農會匯款回條等件在卷可稽，暨犯罪
    後坦承犯行，態度良好等一切情狀，量處如主文第2 項所示
    之刑，併諭知易科罰金之折算標準。又被告前未曾受有期徒
    刑以上刑之宣告，有臺灣高等法院被告前案紀錄表在卷可憑
    ，其經此偵審教訓後，當知所警惕，信無再犯之虞，本院認
    所宣告之刑以暫不執行為當，併宣告緩刑2 年，以啟自新。
據上論斷，應依刑事訴訟法第369 條第1 項前段、第364 條、第
299 條第1項前段，刑法第2 條第1 項前段、刑法第284 條第1項
前段、修正前第41條第1 項前段、第74條第1 項第1 款，罰金罰
鍰提高標準條例第1 條前段、第2 條，判決如主文。
本案經檢察官甲○○到庭執行職務
中    華    民    國    95    年    7     月    7     日
                  刑事第二庭    審判長法  官  林  輝  煌
                                      法  官  李  明  鴻
                                      法  官  柯  志  民
以上正本證明與原本無異。
不得上訴。
中    華    民    國    95    年    7     月    10    日
                                      書記官  魏  輝  碩
論罪之法條全文：
刑法第284條第1項
因過失傷害人者，處六月以下有期徒刑、拘役或五百元以下罰金
，致重傷者，處一年以下有期徒刑、拘役或五百元以下罰金。


司法院資訊處製作；財團法人民間司法改革基金會備份。
